# 合并抵销？

提问人：釜山 时间：2010-08-17 10:54:35
甲公司以自己的非专利技术（账面无价值）作价 1000 万，对乙公司（无关联关系）进行增资，取得60%的股份，是否按照属于非同一控制下合并处理？甲公司合并乙公司报表时，是否要抵销 1000 万的无形资产？

回答人：chenyiwei
回复 楼主 釜山 的帖子站在合并集团的角度考虑，该项无形资产在交易前后均在合并集团范围之内，所以在合并报表层面，不应改变其计量基础。在合并报表上，应当视同内部交易未实现损益予以抵销调整。